臺灣臺南地方法院刑事判決　　　　　　　 96年度易字第713號
公　訴　人　臺灣臺南地方法院檢察署檢察官
被　　　告　乙○○
　　　　　　　　　（現另案於臺灣臺南監獄臺南分監執行中）
上列被告因竊盜案件，經檢察官提起公訴（九十六年度偵字第六
一八四號），被告於準備程序中就被訴事實為有罪之陳述，經本
院裁定以簡式審判程序審理，判決如下：
    主  文
乙○○竊盜未遂，累犯，處有期徒刑伍月；又竊盜未遂，累犯，
處有期徒刑伍月。應執行有期徒刑玖月。
    事　實
一、乙○○前因犯竊盜案件，經臺灣高等法院臺南分院以九十年
    度上訴字第一三二號判決判處有期徒刑一年八月確定，入獄
    服刑後於民國九十五年四月十日縮刑期滿執行完畢，詎猶不
    知悔改，竟意圖為自己不法之所有，於九十六年四月四日下
    午四時四十分許，騎駛車號三ＨＪ－一八五號重型機車至臺
    南縣下營鄉○街村○○○路二七八號前，見停放該處前丙○○之母使用之車號Ｌ九Ｚ－二三一號重型機車鑰匙未拔下，
    即趁機著手打開該機車座墊下置物箱，惟未發現財物而未遂
    ；隨後另於同日下午五時許，前往臺南縣下營鄉○街村○○○路二八０號丁○○所居住之住宅，見該住宅之大門未上鎖
    ，竟徒手開門入內至二樓（侵入住宅部分未據提出告訴），
    並於著手翻動衣物搜尋財物時，為丁○○發現而未能得逞，
    後經丁○○會同鄰居王道彥協助並報警當場逮捕乙○○。
二、案經臺南縣警察局麻豆分局報請臺灣臺南地方法院檢察署檢
　　察官偵查起訴。
    理  由
一、本件被告乙○○所犯係死刑、無期徒刑、最輕本刑為三年以
    上有期徒刑以外之罪，其於準備程序中就被訴事實為有罪之
    陳述，經法官告知簡式審判程序之旨，並聽取公訴人及被告
    之意見後，認宜為簡式審判程序，依刑事訴訟法第二百七十
    三條之一第一項規定，裁定進行簡式審判程序，合先敘明。
二、上揭犯罪事實，業據被告乙○○迭於警詢時、偵訊中及本院
    審理時坦承不諱，核與證人即被害人丙○○、丁○○，證人
    即目擊者王道彥、陳美蘭證述之情相符，此外復有臺南縣警
    察局麻豆分局指認犯罪嫌疑人紀錄表二紙、現場照片共十幀
    扣案可佐。綜上開所查事證，足認被告乙○○自白核與事實
    相符，本件事證明確，被告犯行洵堪認定。
三、按刑法上之未遂犯，依同法第二十五條第一項規定，須已著
    手於犯罪行為之實施而不遂，始能成立。所謂「著手」，固
    係指犯人對於犯罪構成要件之行為（或構成犯罪之事實）開
    始實行者而言，惟侵入竊盜究以何時為著手起算時點，依一
    般社會觀念，咸認行為人以竊盜為目的，而侵入他人住宅，
    搜尋財物時，即應認與竊盜之著手行為相當，可認為已著手
    於竊盜行為之實行，最高法院二十年上字第八二三號判例、
    八十六年度臺上字第三００一號判決意旨參照。查本件被告
    行竊被害人丙○○之母所使用之機車置物箱內之物時，既已
    實行打開機車置物箱之竊盜構成要件；又被告在主觀上又既
    以竊盜為目的侵入被害人丁○○住處，並已進入被害人丁○○臥房，留滯時間有數分鐘之久，用眼睛尋財物，縱其所欲
    物色之財物尚未將之移入自己支配管領之下，惟從客觀上已
    足認其行為係與侵犯他人財物之行為有關，且具有一貫接連
    性之密接行為，足認本案被告上開之行為，顯然均已著手於
    竊盜行為之實行。是核被告前後二次竊盜犯行，均係犯刑法
    第三百二十條第三項、第一項之普通竊盜未遂罪。被告已著
    手於實行竊盜之構成要件行為，惟未得手即遭查獲，為刑法
    第二十五條第一項規定之未遂犯，應依同條第二項之規定減
    輕其刑。被告前後二次竊盜未遂犯行，行為各別，犯意互殊
    ，應分論併罰。查被告前因犯竊盜案件，經臺灣高等法院臺
    南分院以九十年度上訴字第一三二號判決判處有期徒刑一年
    八月確定，入獄服刑後於九十五年四月十日縮刑期滿執行完
    畢等情，有臺灣臺南地方法院檢察署刑案資料查註紀錄表、
    臺灣高等法院被告前案紀錄表各一紙在卷可按，其於徒刑執
    行完畢五年以內，故意再犯有期徒刑以上之罪者，為累犯，
    依刑法第四十七條第一項之規定加重其刑。而被告前開所犯
    二竊盜未遂罪，因有累犯與未遂之加重減輕情形，應依刑法
    第七十一條第一項規定，先加後減。爰審酌被告不思以正當
    途徑靠自己勞力賺取生活所需，任意侵害他人財產法益，嚴
    重危害社會治安，破壞善良人民對平和生活秩序之期待與保
    障，並酌被告前已有因多次竊盜犯行經法院判刑之前科，素
    行不良，仍再犯本案竊盜犯行，顯見其法紀觀念淡薄，若不
    予以重懲，顯難收其實效，惟兼衡被告年齡已滿六十四歲，
    家境貧寒、不識字之智識程度，其竊取他人物品之犯罪手段
    尚屬平和，行竊未得手即遭查獲，未造成被告財物損失，暨
    其犯罪動機、目的、生活狀況、品性、犯後坦承犯行態度尚
    佳等一切情狀，量處如主文所示之刑，並定其應執行之刑。
    又被告所犯上開二罪，雖均未逾有期徒刑六月，但經合併定
    應執行有期徒刑已逾六月，依刑法第四十一條第二項規定，
    不得易科罰金，附此敘明。
據上論斷，應依刑事訴訟法第二百七十三條之一第一項、第二百
九十九條第一項前段，刑法第三百二十條第一項、第三項、第二
十五條第二項、第四十七條第一項、第五十一條第五款，刑法施
行法第一條之一，判決如主文。
本案經檢察官甲○到庭執行職務
中　　華　　民　　國　　96　　年　　6　　月　　20　　日
       　　　　　　　刑事第四庭  法  官  楊佳祥
以上正本證明與原本無異。
如不服本判決，應於收受送達後10日內向本院提出上訴書狀（應
附繕本）。
     　　　　　　　　　　　　　　書記官  陳世勳
中　　華　　民　　國　　96　　年　　6　　月　　20　　日
附錄：本案論罪科刑法條全文
中華民國刑法第三百二十條
意圖為自己或第三人不法之所有，而竊取他人之動產者，為竊盜
罪，處五年以下有期徒刑、拘役或五百元以下罰金。
意圖為自己或第三人不法之利益，而竊佔他人之不動產者，依前
項之規定處斷。
前二項之未遂犯罰之。
